ACORDAO-COMPLETO-2409839

ACÓRDÃO DE RELAÇÃO

ACÓRDÃO DE RELAÇÃO 1291/2020 ATA 18/2020 - PLENÁRIO

Acórdão 1291/2020-TCU-Plenário
	Os Ministros do Tribunal de Contas da União, reunidos em sessão do Plenário, considerando o que restou decidido no Acórdão 742/2020-TCU-Plenário, ACORDAM, por unanimidade, com fundamento nos arts. 1º, inciso II, e 43, inciso I, da Lei 8.443/92, c/c os arts. 143, 237, parágrafo único, e 250 do Regimento Interno do TCU, quanto ao processo a seguir relacionado, em indeferir o pedido formulado pela Associação Nacional dos Auditores Fiscais da Receita Federal do Brasil - ANFIP e determinar o arquivamento do presente processo, de acordo com os pareceres emitidos nos autos, sem prejuízo de efetuar a determinação adiante especificada:
1. Processo TC-Processo 021.009/2017-1 (REPRESENTAÇÃO) 
	1.1. Interessado: Sindifisco Nacional - Sindicato Nacional dos Auditores Fiscais da Receita Federal do Brasil (03.657.699/0001-55) 
	1.2. Órgão/Entidade: Ministério da Fazenda (extinta) ; Ministério do Trabalho (extinta) 
	1.3. Relator: Ministro Benjamin Zymler
	1.4. Representante do Ministério Público: não atuou
	1.5. Unidade Técnica: Secretaria de Fiscalização de Pessoal (SEFIP) .
	1.6. Representação legal: Vanessa Affonso Rocha (39069/OAB-DF) , representando Secretaria Especial da Receita Federal do Brasil e Advocacia-geral da União; Yago de Oliveira Rodrigues (14.889/E/OAB-DF) e outros, representando Juliano Ricardo de Vasconcellos Costa Couto; Julio Cesar de Souza Lima (53.939/OAB-DF) e outros, representando Anfip Associacao Nacional dos Auditores Fiscais da Receita Federal do Brasil; Juliano Ricardo de Vasconcellos Costa Couto (13.802/OAB-DF) e outros, representando Juliano Ricardo de Vasconcellos Costa Couto e Sindifisco Nacional - Sind. Nac. dos Aud. Fiscais da Receita Federal do Brasil; Araceli Alves Rodrigues (26.720/OAB-DF) e outros, representando Sindicato Nacional dos Auditores Fiscais do Trabalho Sinait. 
	1.7. Determinação: à Sefip, para que notifique o Ministério da Economia, dando-lhe ciência da reforma dos Acórdão 2751/2017-TCU-Plenário, 2.754/2017-Plenário, 2.755/2017-Plenário, 2.756/2017-Plenário, 2.757/2017-Plenário, 2.758/2017-Plenário, 2.759/2017-Plenário, 2.760/2017-Plenário, 2.764/2017-Plenário, 2.766/2017-Plenário, 2.768/2017-Plenário, 2.769/2017- Plenário, 2.899/2017-Plenário, 2.901/2017-Plenário, 2.902/2017-Plenário e 47/2018-Plenário, que haviam determinado a suspensão do pagamento do bônus de eficiência em relação aos respectivos interessados.

Ministério da Fazenda (extinta); Ministério do Trabalho (extinta)

Sindicato Nacional dos Auditores Fiscais do Trabalho - SINAIT

Sindicato Paulista dos Auditores Fiscais do Trabalho - Sinpait

Denes Helena Regis de Arruada

SINDIFISCO NACIONAL - Sindicato Nacional dos Auditores Fiscais da Receita Federal do Brasil

Sindicato Nacional dos Auditores do Trabalho - SINAIT

Associação Nacional dos Auditores Fiscais da Receita Federal do Brasil - Unafisco Nacional

Associação Nacional dos Auditores Fiscais da Receita Federal do Brasil - ANFIP

Sindicato Nacional dos Auditores Fiscais da Receita Federal do Brasil - Sindifisco Nacional

Sindicato Nacional dos Analistas Tributários da Receita Federal do BrasilC

Sindicato Nacional dos Auditores Fiscais do Trabalho Sinait e outros

Luis Sérgio da Silva Aguiar

BENJAMIN ZYMLER

Vanessa Affonso Rocha (39069/OAB-DF), representando Secretaria Especial da Receita Federal do Brasil e Advocacia-geral da União; Yago de Oliveira Rodrigues (14.889/E/OAB-DF) e outros, representando Juliano Ricardo de Vasconcellos Costa Couto; Julio Cesar de Souza Lima (53.939/OAB-DF) e outros, representando Anfip Associacao Nacional dos Auditores Fiscais da Receita Federal do Brasil; Juliano Ricardo de Vasconcellos Costa Couto (13.802/OAB-DF) e outros, representando Juliano Ricardo de Vasconcellos Costa Couto e Sindifisco Nacional - Sind. Nac. dos Aud. Fiscais da Receita Federal do Brasil; Araceli Alves Rodrigues (26.720/OAB-DF) e outros, representando Sindicato Nacional dos Auditores Fiscais do Trabalho Sinait.

Não atuou

REPRESENTAÇÃO (REPR)

Secretaria de Fiscalização de Pessoal (SEFIP).